【裁判字號】    88,重訴,551
【裁判日期】    890202
【裁判案由】    清償借款
【裁判全文】
臺灣臺南地方法院民事判決  八十八年度重訴字第五五一號
    原      告  台灣中小企業銀行股份有限公司
    法定代理人  戊○○
    訴訟代理人  丙○○
    被      告  丁○○
                        身分證.
                乙○○  住台南.
                        身分證.
    兼  共  同
    訴訟代理人  甲○○  住台南.
                        身分證.
右當事人間請求給付借款事件，本院判決如左：
    主      文
被告丁○○、甲○○應連帶給付原告新台幣柒佰萬元，及自民國八十八年七月三十一
日起至清償日止，按年利率百分之九點零五計算之利息，並自民國八十八年九月一日
起至民國八十九年二月二十九日止，按上開利率百分之十，自民國八十九年三月一日
起至清償日止，按上開利率百分之二十計算之違約金。
被告丁○○、甲○○、乙○○應連帶給付原告新台幣伍拾萬元，及自民國八十八年九
月三十日起至清償日止，按年利率百分之十計算之利息，並自民國八十八年十一月一
日起至民國八十九年四月三十日止，按上開利率百分之十，自民國八十九年五月一日
起至清償日止，按上開利率百分之二十計算之違約金。
訴訟費用由被告丁○○、甲○○連帶負擔；被告乙○○就其中十五分之一之部分與被
告丁○○、甲○○連帶負擔。
本判決得假執行。
    事      實
甲、原告方面：
一、聲明：求為判除假執行擔保金額外，如主文所示。
二、陳述：
        被告丁○○以被告甲○○為連帶保證人，於民國八十六年七月三十一日向
          原告借用新台幣（下同）七百萬元，約定利息按年利率百分之九‧０五計
          算，按月繳息，到期本金一次還清，若逾期清償，其逾期在六個月以內者
          ，按上開利率百分之十，逾六個月者，按上開利率百分之二十計付違約金
          ，且視為全部到期，清償期為民國八十九年七月三十一日。詎被告逾期清
          償，其八十八年七月三十一日以後之利息均未繳付，本金部分則全數尚未
          清償。
        被告丁○○以被告甲○○、乙○○為連帶保證人，於民國八十八年五月三
          十一日向原告借用五十萬元，約定利息按年利率百分之十計算，按月繳息
          ，到期本金一次還清，若逾期清償，其逾期在六個月以內者，按上開利率
          百分之十，逾六個月者，按上開利率百分之二十計付違約金，且視為全部
          到期，清償期為民國八十八年十一月三十日。詎被告逾期清償，其八十八
          年九月三十日以後之利息均未繳付，本金部分則全數尚未清償。
        爰依消費借貸及連帶保證契約關係請求被告給付如聲明所載。
三、證據：提出借據二件、授信約定書四件為證。
乙、被告方面：
一、聲明：同意原告之請求。
二、陳述：不爭執原告主張之事實。
三、證據：無。
    理      由
一、本件原告主張被告丁○○以被告甲○○為連帶保證人，於民國八十六年七月三
    十一日向原告借用新台幣（下同）七百萬元，約定利息按年利率百分之九‧０五
    計算，按月繳息，到期本金一次還清，若逾期清償，其逾期在六個月以內者，按
    上開利率百分之十，逾六個月者，按上開利率百分之二十計付違約金，且視為全
    部到期，清償期為民國八十九年七月三十一日。而被告丁○○逾期清償，其八十
    八年七月三十一日以後之利息均未繳付，本金部分則全數尚未清償。及被告丁○○以被告甲○○、乙○○為連帶保證人，於民國八十八年五月三十一日向原告
    借用五十萬元，約定利息按年利率百分之十計算，按月繳息，到期本金一次還清
    ，若逾期清償，其逾期在六個月以內者，按上開利率百分之十，逾六個月者，按
    上開利率百分之二十計付違約金，且視為全部到期，清償期為民國八十八年十一
    月三十日。而被告麗麗逾期清償，其八十八年九月三十日以後之利息均未繳付，
    本金部分則全數尚未清償之事實，已據其提出借據二件、授信約定書四件為證，
    核屬相符，且為被告所自認，自堪信為真實。
二、按當事人於言詞辯論時為訴訟標的之捨棄或認諾者，應本於其捨棄或認諾為該當
    事人敗訴之判決，民事訴訟法第三百八十四條定有明文。本件被告於言詞辯論時
    當庭認諾原告之全部請求，此有本院八十九年一月二十八日言詞辯論筆錄在卷可
    稽，依上述規定，自應本於上開認諾為被告敗訴之判決。
三、從而，原告依消費借貸及連帶保證契約請求被告給付如主文第一項及第二項所載
    ，為有理由，應予准許。
四、本件係本於被告認諾所為之判決，爰依職權宣告假執行如主文第四項所示。
據上論結，本件原告之訴為有理由，依民事訴訟法第八十五條第二項、第三百八十九
條第一項第一款，判決如主文。
中      華      民      國    八十九    年      二      月      二      日
                                  臺灣臺南地方法院民事第二庭
                                              法      官  楊清益
右為正本係照原本作成
如對本判決上訴，須於判決送達後廿日內向本院提出上訴狀
中      華      民      國    八十九    年      二      月      三      日
                                              法院書記官  沈建杉


司法院資訊處製作；財團法人民間司法改革基金會備份。
